【裁判字號】    90,交聲,174
【裁判日期】    900705
【裁判案由】    違反道路交通管理處罰條例聲明異議
【裁判全文】
臺灣士林地方法院交通事件裁定                      九十年度交聲字第一七四號
    原處分機關  臺北巿交通事件裁決所
    異  議  人
    即受處分人  甲○○
右列異議人因違反道路交通管理處罰條例案件，對於臺北市交通事件裁決所於九十年
四月十二日所為之處分（原處分案號：北市裁三字第駕裁二二─ＡＢＵ二一一五一八
號），聲明異議，本院裁定如左：
        主  文
原處分撤銷。
甲○○不罰。
        理  由
一、本件原處分機關裁處意旨略以：異議人即受處分人甲○○於民國九十年二月二十
    一日上午十時四十五分許，駕駛ＡＴ─五一七七號自用小客車，在台北市○○○
    道○段、港墘路口為台北市政府警察局交通警察大隊舉發使用測速感應器一具後
    ，移送臺北巿交通事件裁決所處理，依道路交通管理處罰條例第四十條第一項之
    規定，並經裁處罰鍰新台幣一千二百元、記違規點數一點。異議意旨則以所扣之
    感應器，無法測得警用雷達測速器，只是單純針對廠商之信號接收而已資為抗辯
    。
二、按道路交通管理處罰條例第四十條第一項所稱之測速雷達感應器，係指「能預先
    偵知警察雷達測速之訊號」者而言，若感應器僅能接收業者於固定式警用測速器
    附近所設置之發訊器所發射之電波，不具偵知警用雷達訊號之功能，無從據以直
    接或間接偵知該固定式警用測速器開啟與否，故障與否，有無發射雷達波，且無
    從偵知巡邏警車上有無裝用雷達測速器或移動式雷達測速器是否開啟，復無法據
    以得知未經業者於附近安置發訊器之固定式警用測速器之地點，其功能僅相當於
    業者所知固定式警用雷達測速器分布之位置圖，尚與實際能偵知雷達波之測速雷
    達感應器有所不同，核先敘明。
三、經查，異議人為警查扣之感應器一具，經本院囑託原查獲機關即台北市政府警察
    局交通警察大隊實際測試結果，於九十年六月五日在台北市○○路○段一四七巷
    口雷達測速照相固定桿及復興南路、東豐路口線圈感應式測速照相機時，該感應
    器雖均產生感應，並發出「前有測速照相」語音聲響，然該感應器功能主要係藉
    由接收業者藏匿於測速照相機固定桿週邊之「雷波發射器」所發出之電波，而產
    生感應發出聲響，以提醒駕駛人減速或前方有測速照相之訊息，有台北市政府警
    察局交通警察大隊中華民國九十年六月十五日（九十）北市警交大三字第九○六
    三六六一六○○號函在卷可稽，則本件所查扣之感應器，其功能與能預先偵知雷
    達波之測速雷達感應器尚屬有間。原處分機關未予詳查，遽以異議人違規裝用測
    速雷達感應器之規定，而予裁罰即有可議之處。異議人以此為由聲明異議，為有
    理由，自應撤銷原處分，而為異議人不罰之裁定。
四、據上論斷，應依道路交通案件處理辦法第二十條前段，裁定如主文。
中      華      民      國九十      年      七      月      五    日
                              臺灣士林地方法院交通法庭
                                  法  官 林政佑
右正本證明與原本無異。
如不服本裁定，應於送達後五日內，向本院提出抗告狀。
                                  書記官 蘇彥宇
中      華      民      國      九十      年      七      月      六    日


司法院資訊處製作；財團法人民間司法改革基金會備份。
